臺灣臺北地方法院刑事判決　　　　　　 93年度訴緝字第150號
公　訴　人　臺灣臺北地方法院檢察署檢察官
被　　　告　庚○○原名蔡曉芬.
上列被告因偽造文書等案件，經檢察官提起公訴（91年度偵字第
5334號）及移送併辦（臺灣臺北士林地方法院檢察署91年度偵字
第4911號），本院判決如下：
    主  文
庚○○連續行使偽造私文書，足生損害於公眾及他人，處有期徒
刑壹年拾月。
偽造之李琨鴻署押壹枚、己○○署押拾貳枚、丙○○署押拾伍枚
、丙○○印章壹顆、丙○○印文肆枚，和信電訊00000000 00 號
行動電話門號SIM卡壹張、中華電信0000000000號行動電話門號
SIM卡壹張、OKWAP牌i3619型號行動電話壹支、SANYO牌J88型號
PHS行動電話壹支、電腦主機壹台、庚○○照片貳張，均沒收。
    事  實
一、庚○○（原名蔡曉芬）基於意圖為自己不法所有及行使偽造
    私文書之概括犯意，於下列時、地連續為以下之犯行：
  (一)庚○○於民國90年底某日，在臺北市○○○路錢櫃KTV 環亞
    店旁之便利商店內，向店員表示欲領回遺失在店內之證件，
    因見店員提供許多證件供其辨識，遂基於意圖為自己不法所
    有之概括犯意，向店員詐稱欲代領李琨鴻及黃小燕遺失於店
    內之
    小燕遺失於該店內之
    昀錚基於共同之犯意聯絡，在不詳地點將上開之李琨鴻身分
    證交予真實姓名、年籍不詳、綽號「小陳」之成年男子，由
    綽號「小陳」之人於91年3月8日持李琨鴻之
    某不詳地點之特約商店，申辦和信電訊股份有限公司（以下
    簡稱和信電訊）之0000000000號行動電話門號，並在行動電
    話服務申請書申請人簽名欄內偽造李琨鴻之署押1 次，足生
    損害於李琨鴻及和信電訊對於顧客資料管理之正確性，而特
    約商店之店員亦因此陷於錯誤，交付上開號碼之SIM卡1張。
    綽號「小陳」之人取得SIM 卡之後，即交付庚○○用於自己
    之OKWAP牌i3619型號行動電話撥打電話，致使和信電訊陷於
    錯誤，誤認係李琨鴻本人申請使用行動電話而提供通信服務
    ，截至93年2月2日門號終止日期為止，庚○○以此方式已詐
    得新臺幣（下同）514元通信費用之不法利益。
  (二)庚○○復承前意圖為自己不法之所有之概括犯意，於民國91
    年2 月間某日，在臺北市內湖區某不詳地點之便利商店內，
    將己○○於91年2月初某日遺失之
    占入己，並於91年3 月初某日，在臺北市○○○路環亞飯店
    附近，將己○○之
    陳」將庚○○之照片換貼於己○○之
    變造，再於91年3月8日上午某時在臺北市政府內湖區公所前
    交付庚○○。庚○○隨即持上開變造之己○○
    市內湖公所辦理全民健康保險轉入手續，而於第六類保險對
    象投保（轉入）申請表內被保險人簽章欄內偽造己○○之署
    押1次，再於切結書立切結書人欄內，偽造己○○之署押1次
    ，並持以行使向臺北市政府內湖區公所申請核發全民健康保
    險卡，足生損害於己○○及
    管理之正確性，臺北市政府內湖區公所經審核後，乃將該資
    料登載於職務上所執掌之全民健康保險卡紙卡上，並誤認庚○○為己○○，而將全民健康保險卡交付庚○○。嗣庚○○
    竟又冒名為己○○，於91年3 月間某日在某處撥打玉山商業
    銀行股份有限公司（以下簡稱玉山商銀）之服務電話，謊稱
    己○○持有之信用卡遺失，欲申請停用及補發新卡，並將新
    卡寄送地址變更為臺北市○○區○○路41巷418號3樓，後又
    電告無須寄送而欲親領，乃於同年月某日某時至玉山商銀內
    湖分行內，基於上開行使偽造斯文書及意圖為自己不法所有
    之概括犯意，出示上開遭變造之己○○
    身分後，庚○○即在領卡簽收單上偽造己○○之署押1 次，
    予以行使表示領取卡片之意思，足生損害於己○○及玉山商
    銀對於客戶金融資料管理之正確性，行員乃因此陷於錯誤而
    將己○○之0000000000000000號VISA信用卡1 張交付庚○○
    。而庚○○取得卡片後，即於信用卡背面持卡人簽名欄內偽
    造己○○之署押1 次，並承前意圖為自己不法所有及行使偽
    造私文書之概括犯意，連續於附表所示之時間、地點，先至
    誠泰商業銀行股份有限公司（以下簡稱誠泰商銀）內湖分行
    ，以臨櫃預借現金之方式，在預借現金申請書上申請人欄內
    偽造己○○之署押1 次，持以向櫃臺人員申請辦理預借現金
    40,000元，足生損害於己○○及玉山商銀、誠泰商銀對於客
    戶金融資料管理之正確性，行員亦因此陷於錯誤而將預借之
    現金40,000元交付予庚○○，之後再至附表所示6 家商店內
    刷卡購物消費，並於簽帳單上持卡人簽名欄內，偽造己○○
    之署押共計6 次，足生損害於己○○、特約商店及玉山商銀
    ，並使各特約商店及玉山商業銀行陷於錯誤，誤認係己○○
    本人持卡消費，而使庚○○得以刷卡之方式取得附表所示價
    值共計72,080元之財物。庚○○復於91年3 月20日持前開遭
    變造之己○○駕駛執照，至大眾電信股份有限公司（以下簡
    稱大眾電信）位於臺北市光華商場1樓，編號0000000號經銷
    商，申辦0000000000號PHS 超低電磁波行動電話（當日即變
    更號碼為0000000000號），並於服務申請書上申請人簽章欄
    內，偽造己○○之署押1 次，足生損害於己○○及大眾電信
    對於客戶資料管理之正確性，並使特約商店店員陷於錯誤，
    交付附有上開號碼之SANYO J88牌行動電話1支（大眾電信PH
    S超低電磁波行動電話並無SIM卡），亦使大眾電信誤認係己○○本人申請使用行動電話而提供通訊服務，庚○○取得行
    動電話後即隨身攜帶使用，截至92年4 月29日遭大眾電信銷
    號為止，共計詐得1,363元通信費之不法利益。
  (三)庚○○承前侵占遺失物之概括犯意，又於91年3 月間某日，
    在苗栗縣苗栗市○○路之某便利商店內使用影印機時，見林
    文雯之
    證及學身證。
  (四)庚○○於91年3 月間某日，竟又承上開侵占遺失物之概括犯
    意，在臺北市士林區某處之便利商店內，向便利商店店員訛
    稱欲領回遺失在店內之證件，因見店員提供許多證件供其辨
    識，遂基於上開意圖為自己不法所有之概括犯意，冒名為丙○○而使便利商店店員因此陷於錯誤，交付丙○○遺失於該
    處之
    庚○○即持丙○○之
    之中國信託商業銀行股份有限公司（以下簡稱中國信託）內
    湖分行，冒用丙○○之名義申請000000000000號之綜合存款
    金融帳戶，並於辦理各項業務申請書之申請人簽名欄內偽造
    丙○○之署押1 次，並蓋用前於某日委由不知情之姓名、年
    娥及中國信託對於客戶資料管理之正確性，中國信託內湖分
    行行員並因此陷於錯誤交付上開帳號之存摺1 本予庚○○。
    同時庚○○並聲請中國信託之信用卡，而於信用卡申請書上
    偽造丙○○之署押1 次，並於申請書上蓋用上開偽造之丙○○印章1 次，亦足生損害於丙○○及中國信託對於客戶資料
    管理之正確性，惟因未通過個人資料、財力及信用狀況評等
    ，而未經中國信託核發信用卡。又於91年3月13 日，庚○○
    再承前開行使偽造私文書及詐欺取財、詐欺得利之概括犯意
    ，至臺北市○○○路某處之特約商店內，申辦中華電信股份
    有限公司（以下簡稱中華電信）之行動電話門號，並在行動
    電話服務申請書上申請人簽名欄內，偽造丙○○之署押1 次
    ，足生損害於丙○○及中華電信對於客戶資料管理之正確性
    ，而上開特約商店店員並因此陷於錯誤，將0000000000號行
    動電話門號SIM卡1張交付庚○○，中華電信亦因此誤認係丙○○本人申請使用門號而提供通信服務，庚○○取得SIM 卡
    後即用於其所有之上開OKWAP 牌行動電話內撥打電話，截至
    91年5月22日遭中華電信拆機為止，庚○○共計詐得4,011元
    通信費之不法利益。之後庚○○又於91年3月14 日，持上開
    丙○○之
    郵政股份有限公司（以下簡稱中華郵政公司）臺北光華郵局
    內，於郵政存簿儲金立帳申請書上偽造丙○○之署押1 次，
    並蓋用上開偽造之丙○○印章1 次，持以申請開設郵政儲金
    帳戶，足生損害於丙○○及中華郵政公司對於客戶資料管理
    之正確性，臺北光華郵局人員並因而陷於錯誤將丙○○0000
    000 0000000000號帳戶之郵政存簿儲金簿1本交付庚○○。
    嗣庚○○於91年3月22日至臺北市內湖區○○○路○段83號之
    內湖郵局，領取上開冒名申辦之丙○○中國信託金融帳戶金
    融卡掛號郵件時，竟基於前開行使偽造私文書及意圖為自己
    不法所有之概括犯意，於掛號郵件領件人欄內偽造丙○○之
    署押1次，又蓋用前開偽造之丙○○印章1次，足生損害於丙○○及中國信託對於客戶資料管理之正確性、中華郵政公司
    對於郵件收受資料管理之正確性，而郵局人員亦因而陷於錯
    誤，將內附丙○○前開中國信託帳號金融卡1張之掛號郵件1
    封交付庚○○。庚○○並趁郵局人員帶領至存放郵件之房間
    時，另行起意而意圖為自己不法所有，竊取置於該處之內湖
    郵局91年3月21日大宗郵件清單1張，及楊寶箱所函寄內附已
    剪斷之富邦商業銀行股份有限公司（現為臺北富邦商業銀行
    股份有限公司，簡稱富邦商銀）0000000000000000號、0000
    000000000000號MASTER信用卡各1張之郵件1封。庚○○竊得
    楊寶箱所函寄郵件後，乃承前詐欺取財之概括犯意，於91年
    3 月25日冒用楊寶箱名義，撥打電話至富邦商銀，詐稱欲補
    發新卡並變更郵寄地址為臺北市○○區○○路2段41巷418號
    3 樓，惟因富邦商銀人員向楊寶箱查證後發覺有異而不予補
    發，始未得逞。
  (五)嗣庚○○於91年3 月25日15時許，將前開以己○○信用卡購
    買如附表編號7所示之電腦帶至位於臺北市中正區○○○路○
    段6號地下1樓5 室之矽華科技有限公司檢修時，為玉山商銀
    信用卡部人員會同警察當場逮捕而查獲前情，並在庚○○身
    上查扣被告所有之PHS J88行動電話1支（附庚○○以前開己○○信用卡購買如附表編號5所示之手機吊飾1 件）、OKWAP
    i3619行動電話1支、電腦主機1 台、和信電訊0000000000號
    、中華電信0000000000號行動電話門號SIM卡各1張，以及非
    被告所有之遠傳電信股份有限公司（以下簡稱遠傳電信）號
    碼不詳之SIM卡1張、丙○○中國信託存款存摺1 本、丙○○
    臺北光華郵局郵政存簿儲金簿1 本。詎庚○○為脫免刑責，
    又基於前開行使偽造私文書之概括犯意，冒用丙○○之名義
    應訊，並在臺北市政府警察局中正第一分局逮捕通知單2 紙
    、丙○○口卡片1紙、全民健康保險卡影本1紙、簽帳單影本
    1紙、內湖郵局掛號函件大宗妥投清單1紙、林文雯
    本1紙、劉盈含學生證影本1紙、遠傳行動電話暨網路網路服
    務申請書1紙上，各偽造丙○○之署押1次，均足生損害於丙○○及臺北市政府警察局中正第一分局對於刑事案件追緝之
    進度及正確性而損及公眾利益。且於警方帶其至國立臺灣大
    學醫學院附設醫院（簡稱臺大醫院）就診時，在病歷表上偽
    造丙○○之署押1 次，並持以行使向臺大醫院申請掛號證，
    臺大醫院審查核對資料後，乃將該資料輸入就診病患電腦檔
    案而製發掛號證1紙，並陷於錯誤將該掛號證交付庚○○。
  (六)庚○○於91年4月21日某時至臺北縣三重市○○○路216號宇
    展科技股份有限公司（以下簡稱宇展公司）找朋友時，見辦
    公室桌上有客戶資料表，竟基於上開意圖為自己不法所有之
    概括犯意，竊取宇展公司所有記載丁○○客戶資料之資料表
    1紙，並承前開詐欺取財之概括犯意，於同年月28日8時許撥
    打電話至台新商業銀行股份有限公司（以下簡稱台新銀行）
    之客服電話，冒用丁○○之名義，詐稱丁○○前所申請之00
    00000000000000號信用卡遺失，欲辦理補發新卡，並要求將
    補發之信用卡寄至臺北市○○區○○路3段16巷111號之戲谷
    網咖店，使台新銀行陷於錯誤而將該信用卡停止使用，並著
    手辦理信用卡之補發程序，嗣因丁○○本人無法使用該信用
    卡，而於同年月30日11時47分許向台新銀行信用卡服務中心
    查詢後，發現遭人冒名掛失，台新銀行始未完成信用卡之補
    發程序。然台新銀行因多次遭人以此手法詐騙補發新卡，為
    追緝犯罪行為人，乃電告庚○○欲將補發之信用卡以快遞方
    式寄送至上址戲谷網咖店，要求庚○○至該址領取，庚○○
    隨即於91年5月3日15時50分許至戲谷網咖店領取快遞郵件時
    ，即當場為埋伏之警員逮捕而查獲上情，並扣得吳柏儀所有
    而借予庚○○使用之PANASONIC牌行動電話1支及臺灣大哥大
    股份有限公司（以下簡稱臺灣大哥大公司）0000000000號行
    動電話門號SIM卡1張。
二、案經臺北市政府警察局中正第一分局報請臺灣臺北地方法院
    檢察署檢察官偵查起訴及臺北市政府警察局內湖分局報請臺
    灣士林地方法院檢察署移送併案審理。
    理  由
一、前開事實迭據被告於警訊、偵查及本院審理中坦承不諱，核
    與被害人丙○○、乙○○、蔡家吟、丁○○於警訊指述之情
    節一致（臺灣臺北地方法院檢察署91年度偵字第5334號偵查
    卷第14頁、15頁、17頁，臺灣士林地方法院檢察署91年度偵
    字第4911號偵查卷第50頁），復經被害人丁○○於偵查中結
    證屬實（士林地檢署偵查卷第152 反頁），且證人歐陽朝、
    高銘祥、甲○○，林千夏、廖佩君已分別於警訊中證稱明確
    （臺北地檢署偵查卷第18頁、20頁、22頁，士林地檢署偵查
    卷第11頁、13頁），證人廖佩君、林千夏再於偵查中結證確
    認（士林地檢署偵查卷第89頁、153 頁），而證人戊○○、
    王俊傑、林以夫、林瑞傑、黃俊彥、郭淑鈞於偵查中經具結
    後證述之內容（士林地檢署偵查卷第57頁至59 頁、154頁）
    ，亦與被告自白之犯罪內容相同，且被告對於上開警訊筆錄
    之證據能力亦不爭執而同意使用為證據。此外並有玉山商銀
    信用卡中心客戶信用卡遭冒刷資料影本1 紙、信用卡簽帳單
    影本1紙、中華民國郵政投遞掛號函件收據影本1紙、富邦商
    銀MASTER信用卡2張、全民健康保險卡1紙、掛號函件大宗投
    妥清單1紙、林文雯
    、大眾電信91年6 月21日大眾電監91000732號函附行動電話
    門1號客戶資料表及服務申請書影本1份、和信電訊91年6 月
    18日函附行動電話門號客戶資料表1 份、中華電信臺灣北區
    電信分公司臺北北區營運處91年6 月25日北北服9100600616
    號函附客戶資料表1紙、中國信託91年6月19日陳報狀1 份（
    以上參見臺北地檢署偵查卷）、快遞簽單1 紙、台新銀行客
    服中心記錄單4紙、台新銀行信封影本1紙、00000000000000
    00號信用卡影本1紙、贓物認領保管收據1紙、臺灣大哥大91
    年5月28日函附0000000000號行動電話雙向通聯資料查詢單1
    份（以上參見士林地檢署偵查卷）、中國信託92年6 月19日
    中信（92）湖外字第9204510014號函附辦理各項業務申請書
    影本及各項掛失止付、更換、查詢暨終止使用申請書各1 份
    、中華郵政公司臺北郵局92年6 月27日北營字第0920902548
    號函附郵政存簿儲金立帳申請書影本1 份（以上參見本院91
    年度訴字第886號卷）、大眾電信93年11月9日大眾電監9300
    7225號函附行動電話欠費明細表1 份暨電信費服務帳單10紙
    、臺北市內湖區公所93年11月9日北市湖健字第09332501800
    號函附全民健康保險第6 類保險對象投保（轉入）申請表及
    切結書影本各1 紙、中華電信臺灣北區電信分公司臺北北區
    營運處93年11月9 日北北營93字第93C0700475-1號函附欠費
    情形表1紙、和信電訊93年12月2日和信（業服）字第093014
    16號函附欠費明細1份（以上參見本院93年度訴緝字第150號
    卷）在卷可稽，亦有和信電訊0000000000號行動電話門號SI
    M卡1張、中華電信0000000000號行動電話門號SIM卡1張、臺
    灣大哥大0000000000號行動電話門號SIM卡1張、OKWAP牌i36
    6型號行動電話1支、SANYO牌J88型號PHS行動電話1支、PANA
    SONIC牌行動電話1支、電腦主機1台、中國信託存款存摺1本
    、臺北光華郵局郵政存簿儲金簿1本、臺大醫院掛號證1紙扣
    案足資佐證。被告任意性之自白，經上開證據補強後，應認
    與事實相符，而得採為認定犯罪事實之證據。本案事證明確
    ，被告犯行堪以認定，應依法論科。
二、查被告於犯罪事實(一)當中與綽號「小陳」之人共同偽造李琨
    鴻署押之行為，足生損害於李琨鴻及和信電訊。而被告於犯
    罪事實(二)當中偽造己○○署押及變造特種文書復持以行使之
    行為，則足以生損害於己○○、
    之正確性、玉山商銀、誠泰商銀對於客戶資料管理之正確性
    、如附表所示特約商店及大眾電信。被告於犯罪事實(四)當中
    偽造丙○○署押及偽造丙○○印章、印文並持以行使之行為
    ，則足生損害於丙○○、中華電訊、中國信託及中華郵政公
    司對於客戶資料管理之正確性。至於被告於犯罪事實(五)偽造
    丙○○署押並持以行使之行為，亦足生損害於丙○○及臺北
    市政府警察局中正第一分局對於刑事案件追緝之進度及正確
    性而損及公眾利益。又被告於犯罪事實(五)打電話至富邦商銀
    ，詐稱欲補發新卡，惟因富邦商銀人員向被害人楊寶箱查證
    後發覺有異而不予補發，已著手於詐欺取財犯行之實施，然
    尚未致結果發生，為未遂。至於被告於犯罪事實(六)向台新銀
    行申請補發信用卡，嗣因被害人丁○○本人無法使用該信用
    卡，而向台新銀行信用卡服務中心查詢後發現遭人冒名掛失
    ，台新銀行始未完成信用卡之補發程序等情，雖已著手於詐
    欺取財行為之實施，惟尚未致詐欺取財結果之發生，亦同屬
    未遂。核被告所為，就犯罪事實(一)部分，係犯刑法第216 條
    、第210條之行使偽造私文書罪、第339條第1 項之詐欺取財
    罪、同條第2 項之詐欺得利罪。就犯罪事實(二)部分，係犯刑
    法第216條、第212條之行使變造特種文書罪、第216 條、第
    210條之行使偽造私文書罪、第337條之侵占遺失物罪、第33
    9條第1項之詐欺取財罪、同條第2 項之詐欺得利罪。就犯罪
    事實(三)部分，係犯刑法第337 條之侵占遺失物罪。就犯罪事
    實(四)部分，則係犯刑法第216條、第210條之行使偽造私文書
    罪、第320條第1項之竊盜罪、第339條第1項之詐欺取財罪、
    同條第2項之詐欺得利罪及同法條第1項、第3 項之詐欺取財
    未遂罪。犯罪事實(五)部分，係犯刑法第216條、第210條之行
    使偽造私文書罪、第217條第1項之偽造署押罪、第339第1項
    之詐欺取財罪。至於犯罪事實(六)部分，則係犯刑法第320 條
    第1項之竊盜罪、第339條第1項、第3項之詐欺取財未遂罪。
    其偽造印章為偽造印文之階段行為、偽造印文及署押之行為
    （不包含犯罪事實(五)部分），亦皆為偽造私文書之階段行為
    ，而偽造私文書之低度行為則為高度之行使偽造私文書行為
    所吸收，變造特種文書之低度行為，亦為行使之高度行為所
    吸收，均不另論罪。被告與綽號「小陳」之人，就犯罪事實
    (一)之行使偽造私文書及詐欺取財罪部分，以及犯罪事實(二)當
    中之變造特種文書罪部分，有犯意聯絡及行為分擔，為共同
    正犯。被告所犯上開犯罪事實(一)、(二)、(四)、(五)之行使偽造私
    文書罪；犯罪事實(二)之行使變造特種文書罪；犯罪事實(四)、
    (六)之竊盜罪；犯罪事實(二)、(三)之侵占遺失物罪；犯罪事實(一)
    、(二)、(四)、(五)、(六)之詐欺取財罪及詐欺取財未遂罪；犯罪事
    實(一)、(二)、(四)之詐欺得利罪，均時間緊接、方法相同，所犯
    各罪除詐欺取財罪部分有既遂與未遂之分，惟均成立連續犯
    ，依刑法第56條規定，各自以一罪論，並加重其刑。至其於
    犯罪事實(五)冒名應訊，而先後在上開文書偽造丙○○之署押
    數次，惟其仍屬一犯意接續多次行為，侵害一個法益，應為
    接續犯，屬單純一罪。而其所犯侵占遺失罪、行使偽造私文
    書罪、行使變造特種文書罪、偽造署押罪、詐欺取財罪、詐
    欺得利罪，有方法、結果之牽連關係，犯罪事實(四)、(六)所犯
    竊盜罪則又與詐欺取財罪有方法、結果之牽連關係，應依刑
    法第55條後段規定，論以較重之行使偽造私文書罪。被告於
    犯罪事實(一)以一個詐欺行為同時侵害被害人李琨鴻及黃小燕
    之財產法益，於犯罪事實(三)亦以一個侵占行為同時侵害林文
    雯及劉盈含之財產法益，均係一行為而觸犯數罪名，為想像
    競合犯，應分別從一重論處詐欺取財罪及侵占罪。至於移送
    併案審理部分，雖未據起訴，然與已起訴之犯罪事實部分有
    上開連續犯之關係，為起訴效力所及，本院自應併予審究，
    附此說明。爰審酌被告屢次犯罪、素行不佳、毫無法制觀念
    ，犯罪次數眾多、所詐得之財物與利益甚高、又任意使用他
    人隱密之身分資料而對於被害人造成重大危害、未曾賠償被
    害人之損失、惟其犯罪後態度尚稱良好、能坦承犯行並表示
    悔悟，及其生活狀況與智識程度等情狀，量處如主文所示之
    刑，以示儆懲。被告偽造之李琨鴻署押1 枚、己○○署押12
    枚、丙○○署押15枚、丙○○印章1顆、丙○○印文4枚，不
    問屬於被告與否，均應依刑法第219 條規定宣告沒收。扣案
    之和信電訊0000000000號行動電話門號SIM卡1張、中華電信
    0000 000000號行動電話門號SIM卡1張、OKWAP牌i3619 型號
    行動電話、SANYO牌J88型號PHS行動電話1支，均為被告所有
    供本件犯罪所用之物，應依法宣告沒收；扣案之電腦主機 1
    台，則係被告所有犯罪所得之物，亦應宣告沒收。至於扣案
    之PANA SONIC牌行動電話1支、臺灣大哥大0000000000 號行
    動電話門號SIM卡1張、遠傳電信號碼不詳之行動電話門號SI
    M卡1張、中國信託存款存摺1 本、臺北光華郵局郵政存簿儲
    金簿1本、臺大醫院掛號證1紙，均非為被告所有，依法則不
    予宣告沒收。又被告所有供變造己○○
    共2 張，雖未據扣案，惟並無證據證明業已滅失，仍應依法
    宣告沒收。
據上論斷，應依刑事訴訟法第299條第1項前段，刑法第28條、第
56條、第210條、第212條、第216條、第217條、第219條、第320
條第1項、第337條、第339條第1項、第2項、第3項，第55條、第
38條第1項第2款、第3款，罰金罰鍰提高標準條例第1條前段，判
決如主文。
本案經檢察官張志全到庭執行職務
中　　華　　民　　國　　94　　年　　1 　　月　　24　　日
　　　　　　　　　刑事第四庭審判長法  官　黃雅芬
                                  法  官  吳定亞
                                  法  官  余明賢
以上正本證明與原本無異。
如不服本判決，應於判決送達後10日內，向本院提出上訴狀。
  　　　　　　　　　　　　　　　　書記官　廖純瑜
中　　華　　民　　國　　94　　年　　 1　　月　　 24　　日
附表
┌───┬───────────┬─────────────┬───────┬────────┐
│編號  │       消費日期       │    特約商店名稱及地址    │ 購買物品內容 │  金額（新臺幣）│
├───┼───────────┼─────────────┼───────┼────────┤
│ 1    │91年3月16日10點50分   │尚昂美髮美容材料行        │美髮服務      │690元           │
│      │                      │臺北市○○路○段172-2號2樓 │              │                │
├───┼───────────┼─────────────┼───────┼────────┤
│ 2    │91年3月16日14點6分    │家福股份有限公司          │日用品        │5,000元         │
│      │                      │臺北市○○○路47號        │              │                │
├───┼───────────┼─────────────┼───────┼────────┤
│ 3    │91年3月16日14點13分   │家福股份有限公司          │日用品        │5,0000元        │
│      │                      │臺北市○○○路47號        │              │                │
├───┼───────────┼─────────────┼───────┼────────┤
│ 4    │91年3月24日14點30分   │吸引力綜合百貨有限公司    │手機吊飾      │160元           │
│      │                      │（地址不詳）              │              │                │
├───┼───────────┼─────────────┼───────┼────────┤
│ 5    │91年3月24日16點9分    │大光華電話行              │手機電池      │850元           │
│      │                      │臺北市光華商場            │              │                │
├───┼───────────┼─────────────┼───────┼────────┤
│ 6    │91年3月24日17點35分   │矽華科技有限公司          │電腦          │15,380元        │
│      │                      │臺北市○○路○段82巷26號   │              │                │
└───┴───────────┴─────────────┴───────┴────────┘
附錄本案論罪科刑法條全文
中華民國刑法第210條
 (偽造變造私文書罪)
偽造、變造私文書，足以生損害於公眾或他人者，處五年以下有
期徒刑。
中華民國刑法第212條
 (偽造變造特種文書罪)
偽造、變造護照、旅券、免許證、特許證及關於品行、能力服務
或其他相類之證書、介紹書，足以生損害於公眾或他人者，處一
年以下有期徒刑、拘役或三百元以下罰金。
中華民國刑法第216條
 (行使偽造變造或登載不實之文書罪)
行使第210條至第215條之文書者，依偽造、變造文書或登載不實
事項或使登載不實事項之規定處斷。
中華民國刑法第217條
 (偽造盜用印章印文或署押罪)
偽造印章、印文或署押，足以生損害於公眾或他人者，處三年以
下有期徒刑。
盜用印章、印文或署押，足以生損害於公眾或他人者，亦同。
中華民國刑法第337條
 (侵占遺失物罪)
意圖為自己或第 3 人不法之所有，而侵占遺失物、漂流物或其他
離本人所持有之物者，處五百元以下罰金。
中華民國刑法第339條
 (普通詐欺罪)
意圖為自己或第 3 人不法之所有，以詐術使人將本人或第 3 人
之物交付者，處五年以下有期徒刑、拘役或科或併科1000元以下
罰金。
以前項方法得財產上不法之利益或使第 3 人得之者，亦同。
前二項之未遂犯罰之。
